---
title: "RMd test"
output: ioslides_presentation
---

```{r setup, include=FALSE}
knitr::opts_chunk$set(echo = FALSE)
```

## R Markdown

Temas a tratar en la presentacion que es interesante comentar:

-Introduccion de los daots que hemos obtenido

-filtro por ciudades que hemos elegido, costa suroeste de australia, elegir un mapa

-Hemos utilizado la fecha de los datos para añadir el factor de estacion, pensabamos que era interesante y aportaba bastante informacion a los datos

-Comienza la fase de EDA, primero enseñar los graficos que tenemos de comparacion de todas las variables 

-enseñar ejemplos de las variables mas relevantes que tenemos
  +min tempo y temp 9am
  +min temp y max temp
  +direccion del viento y la velocidad
  +
  
-limpieza de datos que hemos realizado, ejemplos y completar nulos con KN

- Transformaciones de las variables cuantitativas

- proce4sado de las variables cualitativas 

- ver que variables tienen sentido elegir y por que


## Slide with Bullets

-enseñar ejemplos de las variables mas relevantes que tenemos

Adri

ESTA tinee relevancia en la informacion de la lluvia al dia siguiente

qplot(Humidity9am, Humidity3pm, data = weatherAUS, colour = factor(RainTomorrow)) +
  geom_smooth() +
  ggtitle('Relación entre humedad a diferentes horas y lluvia al dia siguiente')
  
ESTA creo que no

qplot(Pressure9am, Pressure3pm, data = weatherAUS, colour = factor(RainTomorrow)) +
  geom_smooth() +
  ggtitle('Relación entre presiones a diferentes horas y lluvia al dia siguiente')
  
ESTAS Dos variables no parecen muy relaccionadas

qplot(Pressure9am, Humidity9am, data = weatherAUS, colour = factor(RainTomorrow)) +
  geom_smooth() +
  ggtitle('Relación entre presiones a diferentes horas y lluvia al dia siguiente')
  
  
De aqui es interesante sacar el por que la mayoria de las altas velocidades vienen del SW

weatherAUS %>%
  group_by(WindDir9am) %>%
  summarize(avg_WindSpeed9am = mean(WindSpeed9am)) %>%
  ggplot(aes(x = avg_WindSpeed9am, y = reorder(WindDir9am, avg_WindSpeed9am))) + 
  geom_point(size = 5)

weatherAUS %>%
  group_by(WindDir3pm) %>%
  summarize(avg_WindSpeed3pm = mean(WindSpeed3pm)) %>%
  ggplot(aes(x = avg_WindSpeed3pm, y = reorder(WindDir3pm, avg_WindSpeed3pm))) + 
  geom_point(size = 5)


Interesante ver estga correlacion, elegir cuales poner

  weatherAUSCorr <- weatherAUS %>% select(Temp9am, Temp3pm, Pressure9am,Pressure3pm,MinTemp,MaxTemp) %>% na.omit()
    
  
  numeric <- map_lgl(weatherAUSCorr, is.numeric)
  
  correlations <- cor(weatherAUSCorr[,numeric])
  
  diag(correlations) <- 0
  
  high <- apply(abs(correlations) >= 0.8, 2, any)
  
  corrplot(correlations[high, high], method = "number")
  


  

## Slide with R Output

```{r cars, echo = TRUE}
summary(cars)
```

## Slide with Plot

```{r pressure}
plot(pressure)
```

